【裁判字號】    98,審訴,201
【裁判日期】    980331
【裁判案由】    違反廢棄物清理法等
【裁判全文】
臺灣桃園地方法院宣示判決筆錄         98年度審訴字第201號
公  訴  人  臺灣桃園地方法院檢察署檢察官
被      告  丙○○
指定辯護人  本院公設辯護人丁○○
被      告  甲○○
選任辯護人  陳萬發律師
上列被告因違反廢棄物清理法等案件（起訴案號：97年度偵字第
15641 號、第17563 號），於中華民國98年3 月31日下午5 時許
，在本院第十四法庭宣示判決，出席職員如下：
          法  官   鍾雅蘭
          書記官   楊郁馨
法官起立朗讀判決主文、犯罪事實要旨、處罰條文、附記事項，
及告以上訴限制、期間並提出上訴狀之法院，且諭知記載其內容
：
一、主  文：
    丙○○共同未依廢棄物清理法第四十一條第一項規定領有廢
    棄物處理許可文件，從事廢棄物處理，處有期徒刑壹年。
    甲○○共同事業負責人未依廢棄物清理法規定之方式清除廢
    棄物，致污染環境，處有期徒刑壹年。緩刑年，並應於緩
    刑期內支付公庫新臺幣貳拾萬元。
二、犯罪事實要旨：
  (一)丙○○前於民國88年間因違反廢棄物清理法案件，經本院以
    88年度訴字第1320號判處有期徒刑1 年4 月，緩刑4 年確定
    ；復於緩刑期間內之89年間再因違反廢棄物清理法案件，遭
    撤銷緩刑，並經臺灣高等法院以92年度上訴字第2447號判處
    有期徒刑1 年3 月確定，上開二罪嗣經臺灣高等法院以93年
    度聲字第1062號裁定定應執行刑為有期徒刑2 年6 月確定；
    另於92年間又因違反廢棄物清理法案件，經臺灣高等法院以
    93年度上訴字第2704號判處有期徒刑2 年確定，並與上開應
    執行刑有期徒刑2 年6 月接續執行，於96年6 月21日假釋併
    付保護管束出監，詎其仍不知悔改，於假釋期間內竟與某真
    實姓名年籍均不詳，綽號「阿龍」之成年男子，共同意圖為
    自己不法所有及違反廢棄物清理法之犯意聯絡，自96年年底
    起至97年3 月間被查獲止，竊佔桃園縣楊梅鎮○○段0002、
    0002-9、0003、0003-1等地號及桃園縣楊梅鎮○○○○段月
    眉山下小段0000-0000 、0000 -0000、0000-0000 、0000-0
    000 、0000-0000 等地號之私人土地；及某不詳時間，竊佔
    桃園縣大園鄉○○段沙崙小段53-73 地號之國有土地，且明
    知從事廢棄物處理，應向所屬之縣（市）主管機關或中央主
    管機關委託之機關申請核發公、民營廢棄物處理機構許可文
    件後，始得處理廢棄物業務，竟未向主管機關申請核發廢棄
    物處理機構之許可文件即提供上開地號土地供不特定之人傾
    倒及掩埋廢棄物，並於97年3 月18日晚間10時許，指示不知
    情之池守終駕駛牌照號碼為96-FV 號（起訴書誤載為96-GV
    號，本院應予更正）板車載運挖土機至上開桃園縣大園鄉○
    ○段沙崙小段53-73 地號土地整地。
  (二)甲○○係興瑞工程行實際負責人，於95年間向中悅建設開發
    股份有限公司（下稱中悅公司）承包該公司桃園縣桃園市○
    ○路○ 段121 號貝多芬建案垃圾之清運工程，明知興瑞工程
    行為領有桃園縣政府廢棄物清除許可證之合法清除業者，應
    依廢棄物清除、處理許可文件內容貯存、清除、處理廢棄物
    ，竟於97年3 月8 日以每車新臺幣1 萬2,000 元之價格，僱
    請乙○○（此部分由本院另行審結）載運上開中悅公司貝多
    芬建案產生之營建混合廢棄物，並共同基於違反廢棄物清理
    法之犯意聯絡，由甲○○交代乙○○將廢棄物擇處任意傾倒
    ，而乙○○於97年3 月9 日上午11時許及同日下午3 時許，
    駕駛牌照號碼為GA-958號之營業大貨車，自桃園縣桃園市○
    ○路○ 段12 1號中悅公司貝多芬建案工地處，載運營建混合
    廢棄物至上開桃園縣楊梅鎮○○段0002、0002-9、0003、00
    03-1地號及大金山下段月眉山下小段0001地號等土地上傾倒
    。
  (三)上開犯罪事實嗣分別於97年3 月21日及97年3 月27日，經行
    政院環保署環境督察總隊北區環境督察大隊及桃園縣政府警
    察局大園分局查獲，始循線查悉上情。
三、處罰條文：
    廢棄物清理法第46條第2 款、第4 款前段，刑法第11條前段
    、第28條、第55條、第320 條第2 項、第74條第1 項第1 款
    、第2 項第4 款。
四、附記事項：
    核被告丙○○所為，係犯廢棄物清理法第46條第4 款前段之
    未依廢棄物清理法第41條第1 項規定領有廢棄物處理許可文
    件從事廢棄物處理罪。起訴檢察官認被告丙○○係犯廢棄物
    清理法第46條第3 款之「未經主管機關許可，提供土地回填
    廢棄物罪」，尚有未洽，惟業經蒞庭實行公訴之檢察官更正
    被告係涉犯廢棄物清理法第46條第4 款前段之未依廢棄物清
    理法第41條第1 項規定領有廢棄物處理許可文件從事廢棄物
    清除、處理罪（見本院98年2 月26日準備程序筆錄），基於
    檢察一體之原則，本院自應就更正後之論罪科刑法條予以審
    究，無庸變更起訴法條，併此敘明。
五、協商判決除有刑事訴訟法第455 條之4 第1 項第1 款於本訊
    問程序終結前，被告撤銷協商合意或檢察官撤回協商聲請者
    ；第2 款被告協商之意思非出於自由意志者；第4 款被告所
    犯之罪非第455 條之2 第1 項所定得以協商判決者；第6 款
    被告有其他較重之裁判上一罪之犯罪事實者；第7 款法院認
    應諭知免刑或免訴、不受理者情形之一，及違反同條第2 項
    「法院應於協商合意範圍內為判決；法院為協商判決所科之
    刑，以宣告緩刑或2 年以下有期徒刑、拘役或罰金為限」之
    規定者外，不得上訴。
六、如有前述例外得上訴之情形，又不服本件判決，得自收受判
    決送達後10日內，向本院提出上訴書狀，上訴於第二審法院
    。
中    華    民    國    98    年     3    月    31    日
                        刑事庭  法  官  鍾雅蘭
以上正本證明與原本無異。
                                書記官  楊郁馨
中    華    民    國    98    年     3    月    31    日
附錄本案論罪科刑法條：
廢棄物清理法第46條
有下列情形之一者，處1年以上5年以下有期徒刑，得併科新臺幣
3百萬元以下罰金：
一、任意棄置有害事業廢棄物。
二、事業負責人或相關人員未依本法規定之方式貯存、清除、處
    理或再利用廢棄物，致污染環境。
三、未經主管機關許可，提供土地回填、堆置廢棄物。
四、未依第41條第1項規定領有廢棄物清除、處理許可文件，從
    事廢棄物貯存、清除、處理，或未依廢棄物清除、處理許可
    文件內容貯存、清除、處理廢棄物。
五、執行機關之人員委託未取得許可文件之業者，清除、處理一
    般廢棄物者；或明知受託人非法清除、處理而仍委託。
六、公民營廢棄物處理機構負責人或相關人員、或執行機關之人
    員未處理廢棄物，開具虛偽證明。
中華民國刑法第320條
意圖為自己或第三人不法之所有，而竊取他人之動產者，為竊盜
罪，處5年以下有期徒刑、拘役或5百元以下罰金。
意圖為自己或第三人不法之利益，而竊佔他人之不動產者，依前
項之規定處斷。
前二項之未遂犯罰之。


司法院資訊處製作；財團法人民間司法改革基金會備份。
